最高法院刑事判決　　　　　　　　　　　　　　　八十七年度台上字第三八九三號
　　上　訴　人　甲○○
右上訴人因走私案件，不服台灣高等法院台南分院中華民國八十七年五月十二日第二
審判決（八十七年度上訴字第五二三號，起訴案號：台灣嘉義地方法院檢察署八十七
年度偵字第九號），提起上訴，本院判決如左：
    主  文
上訴駁回。
    理  由
按刑事訴訟法第三百七十七條規定：上訴於第三審法院，非以判決違背法令為理由，
不得為之。是提起第三審上訴，應以原判決違背法令為理由，係屬法定要件。如果上
訴理由狀並未依據卷內訴訟資料，具體指摘原判決不適用何種法則或如何適用不當，
或所指摘原判決違法情事，顯與法律規定得為第三審上訴理由之違法情形，不相適合
時，均應認其上訴為違背法律上之程式，予以駁回。本件原判決維持第一審論處上訴
人甲○○運送私運管制物品進口逾公告數額之走私物品罪刑之判決，駁回其在第二審
之上訴。係以上訴人於警訊、偵審中之自白，證人蔡秉諺之證詞，財政部高雄關稅局
核估完稅價格公函，扣押物品表暨扣案之未稅洋菸等證據為論據，認定上訴人意圖販
賣未貼專賣憑證之菸類圖利，於民國八十六年六月十九日上午十時許，在中山高速公
路仁德交流道下，以總價新台幣（下同）三百萬元之價格，向一不詳姓名，綽號「阿
順」之成年男子販入走私進口如原判決附表所示之未貼專賣憑證菸類共計九萬六千八
百九十包（完稅價格為一百四十九萬二千六百三十六元）。上訴人並以其向不知情之
友人蔡秉諺所借之小貨車分三次載運至其所承租坐落台南縣歸仁鄉○○路○段二○三
巷五號倉庫內置放，伺機售賣圖利，迄同日上午十時三十分許，為警查獲之事實，已
詳其所憑之證據及認定之理由。復說明上訴人一次販入九萬六千八百九十包之未稅
洋菸，已逾管制物品進口之公告數額，且來源不明，自屬走私物品無疑，上訴人販入
走私進口之未稅洋菸後，自行運送至倉庫存放，未及銷售即為警查獲，核犯懲治走私
條例第三條第一項及台灣省菸酒專賣暫行條例第三十七條第五款之罪，該二罪間有方
法結果之牽連關係，應從一重之運送走私物品罪處斷等情綦詳。所為論斷，俱有卷內
證據資料足憑，從形式上觀察，原判決並無違背法令之情形存在。查證據之取捨及證
據之證明力如何，均屬事實審法院得自由裁量、判斷之職權，苟其此項裁量、判斷，
並不悖乎通常一般之人日常生活經驗之定則或論理法則，又於判決內論其何以作此
判斷之心證理由者，即不得任意指摘其為違法，據為提起第三審上訴之合法理由。上
訴人職業船員，一次販入九萬六千餘包之未稅洋菸，自非供己吸用，顯係意圖販賣牟
利，上訴人於警訊中供承每箱洋菸可獲利一、二百元，於原審中亦供謂七星牌洋菸一
條以三百四十元買進，準備以三百六十元賣出，峰牌洋菸一條以五百六十元買進，擬
以五百九十元賣出，大衛杜夫牌洋菸每條亦可賺得二、三十元利潤等語（見警卷(一)第
二頁，原審卷第十九、二十頁）。是原審論處上訴人販賣未貼專賣憑證之菸類罪即有
所本，又扣案之未稅洋菸既屬走私物品，究屬綽號「阿順」，抑由他人走私進口﹖與
上訴人所犯運送走私物品之罪責無生影響，尤不得據為提起第三審上訴之適法理由。
至緩刑宣告與否，事實審法院本得自由裁量，上訴人販入之走私洋菸數量大，價值
不菲，原審不予宣告緩刑，乃其審判職權之合法行使，自不容恣意指摘違法。上訴意
旨置原判決上開明確論斷於不顧，對原審採證、認事、量刑之審判職權行使，任憑己
見，漫指為違法，顯與法律規定得為第三審上訴理由之違法情形，不相適合。揆諸首
開說明，其上訴為違背法律上之程式，應予駁回。
據上論結，應依刑事訴訟法第三百九十五條前段，判決如主文。
中      華      民      國    八十七    年     十一     月     十九     日
                              最高法院刑事第七庭
                                  審判長法官  紀  俊  乾
                                        法官  楊  商  江
                                        法官  黃  正  興
                                        法官  林  永  茂
                                        法官  王  居  財
      右正本證明與原本無異
                                              書  記  官
中      華      民      國    八十七    年     十一     月    二十三    日
